【裁判字號】    90,再,25
【裁判日期】    900620
【裁判案由】    損害賠償
【裁判全文】
臺灣高等法院高雄分院民事判決  九十年度再字第二五號
    再審原告  乙○○
    再審被告  甲○○
右當事人間損害賠償事件，再審原告對於中華民國九十年三月二十二日本院八十八年
訴字第三五號確定判決提起再審之訴，本院判決如左：
      主      文
再審之訴駁回。
再審訴訟費用由再審原告負擔。
      事      實
甲、再審原告方面；
一、聲明：
  (一)本院八十八年度訴字第三五號確定判決廢棄。
  (二)再審被告在原審之訴駁回。
  (三)前審及再審訴訟費用由再審被告負擔。
二、陳述：
  (一)本件之實際情形與八十八年訴字第三五號判決所認定之事實有迥然不同的真相與
    實情。
  (二)再審被告於警、偵、審之陳述，均為扭曲事實、顛倒是非，而判決上之事實及理
    由，一概僅憑再審被告之片面指述，並無證據證明，故原審顯有認定事實錯誤，
    適用法則不當，應於審判期日調查之證據未予調查，及理由矛盾等違背法令之事
    由。
乙、再審被告方面：
    本件未經言詞辯論，再審被告亦未提出書狀作何任何聲明及陳述。
丙、本院依職權調取本院八十八年訴字第三五號損害賠償事件全卷。
      理      由
一、再審原告起訴主張：本件原確定判決有適用法規顯有錯誤、判決理由與主文顯有
    矛盾及重要證物漏未斟酌之情形，爰依民事訴訟法第四百九十六條第一項第一款
    、第二款及第四百九十七條，提起再審之訴，請求廢棄原確定判決等語。
二、按民事訴訟法第四百九十六條第一項第一款所謂適用法規顯有錯誤者，係指確定
    判決違背法規或現存判例解釋者而言，此有最高法院七十一年台再字第二一０號
    判例意旨可供參酌。經查，本件再審原告雖引民事訴訟法第四百九十六條第一項
    第一款及第四百九十七條規定，主張原確定判決有適用法規顯有錯誤及重要證物
    漏未斟酌之情形，惟核其所載再審理由內容，仍一再陳稱係遭所謂之仙人跳，及
    再審被告所為之指述前後矛盾，然原確定判決就此部分，於理由中分別說明其取
    捨之論據，再審原告僅就原確定判決取捨證據、認定事實之職權行使事項，指摘
    其不當，而未具體指摘原確定判決此項論據有何顯然不合法律規定，或與現尚有
    效之解釋及最高法院之判例意旨有所違背，亦未具體指出原確定判決有何足以影
    響判決之重要證物漏未斟酌，故尚難謂原確定判決有符合再審事由之情形。
三、另民事訴訟法第四百九十六第一項第二款所謂判決理由與主文顯有矛盾，係指判
    決依據當事人主張之事實，認定其請求或對造抗辯為有理由或無理由，而於主文
    為相反之諭示，且其矛盾至為顯然者而言，最高法院八十年台再字一三０號判例
    意旨可供參酌。本件原確定判決於理由欄內係認定再審被告所主張侵權行為之事
    實為真實，而主文亦為再審原告應為賠償之諭示，則原確定判決並無理由與主文
    顯有矛盾之情事，再審原告此項主張，亦不足採。
四、又再審之訴顯無再審理由者，得不經言詞辯論，以判決駁回之，民事訴訟法第五
    百零二條第二項定有明文。而所謂再審之訴顯無再審理由，係指依再審原告所主
    張之再審理由，不經調查即可認定在法律上顯無理由，而不能獲得勝訴之判決者
    而言。本件再審原告以原確定判決有適用法規顯有錯誤等事由提起再審之訴，依
    前開說明，本件原確定判決並無再審原告所主張之再審事由，則其提起再審之訴
    ，顯無理由，不應准許，爰不經言詞辯論，逕以判決駁回之。
五、據上論結：本件再審之訴顯無理由，依民事訴訟法第五百零二條第二項、第七十
    八條，判決如主文。
中      華      民      國    九十      年      六      月    二十      日
                                      臺灣高等法院高雄分院民事第四庭
~B1審判長法官  王錦村
~B2法      官  曾錦昌
~B3法      官  林紀元
右為正本係照原本作成。
不得上訴。
中      華      民      國    九十      年      六      月    二十一    日
~B法院書記官  張明賢
                                                                    Ｊ


司法院資訊處製作；財團法人民間司法改革基金會備份。
